臺灣臺中地方法院民事判決
                                      111年度中簡字第94號
原      告  元大國際資產管理股份有限公司

法定代理人  宋耀明
訴訟代理人  蘇偉譽
被      告  彭素玲
訴訟代理人  彭湘淳

上列當事人間請求返還借款事件，本院於中華民國111年2月16 
日言詞辯論終結，判決如下：
    主      文
原告之訴駁回。
訴訟費用由原告負擔。
    事實及理由
一、原告主張：被告於民國94年2月3日向訴外人日盛商業銀行股
    份有限公司（下稱日盛銀行）申請現金卡使用，申請金額新
    台幣（下同）10萬元，得於約定額度內向原告借款，如立約
    人不為書面反對續約之意思表示，得以同一內容繼續延長1
    年，不另換約，其後每年屆期時亦同，並按週年利率18%計
    算利息（約定書第1條），若有1次未履行，即喪失期限利益
    ，全部債務視為到期（約定書第8條），改按週年利率20%計
    算利息（約定書第3條）。惟被告自95年1月5日起即未按期
    繳款，尚積欠4萬1992元及利息751元。惟銀行法於104年2月
    4日新增第47條之1，規定自104年9月1日起，銀行辦理現金
    卡之利率或信用卡業務機構辦理信用卡之循環信用利率不得
    超過年利率15%，是被告應給付自逾期日起至104年8月31日
    止，按契約約定之週年利率20%計算之利息，暨自104年9月1
    日起至清償日止，按週年利率15%計算之利息。另被告於94
    年2月3日向日盛銀行借款15萬元，並簽訂消費性貸款約定書
    ，借款期間自94年2月3日起至101年2月日止，依約應自撥貸
    之日起算，以每月為1期，分84期依年金法平均攤還本息，
    借款利率則按週年利率百分之12.88計算（約定書第一條）
    。惟被告自94年12月3日起即未按期繳款，尚積欠13萬8359
    元及利息1萬1920元。依約被告喪失期限利益，應即清償所
    有未償還之全部款項，屢經催討，均不置理。玆因訴外人日
    盛銀行已於100年9月30日將上開債權讓與原告，並於該日依
    金融機構合併法第15條第1項第1款及第18條第3 項規定登報
    公告。爰依消費借貸契約、債權讓與之法律關係，提起本件
    訴訟，請求被告如數清償上開欠款。訴之聲明：㈠被告應給
    付原告4萬2743元及其中4萬1992元自95年1月5日起至104年8
    月31日止，按週年利率20%計算之利息；暨自104年9月1日起
    至清償日止，按週年利率15%計算之利息。㈡被告應給付原告
    15萬0279元及其中13萬8359元自94年12月3日起至清償日止
    ，按週年利率12.88%計算之利息。
二、被告則以：本件原告之請求，已罹於時效而消滅等語為辯。
    答辯聲明：原告之訴駁回。　　
三、法院之判斷：
  1.原告主張之上開事實，業據其提出帳務明細、戶籍謄本、現
    金卡貸款申請書、借款約定書、消費性貸款約定書、債權讓
    與證明書、登報公告、經濟部函為證。現金卡貸款申請書、
    借款約定書、消費性貸款約定書、債權讓與證明書部分，核
    與原本相符，堪認原告上開之主張為真實。
  2.按請求權，因十五年間不行使而消滅。但法律所定期間較短
    者，依其規定。消滅時效，自請求權可行使時起算。以不行
    為為目的之請求權，自為行為時起算。民法第125條、第128
    條，分別定有明文。本件原告係對於被告之現金卡、消費性
    貸款債務為主張，然原告主張之上開借貸款項，被告分別自
    95年1月5日、94年12月3日列為轉呆帳日後未依約給付。是
    以，原告所主張之本件消費款債權成立之時間最遲為上開期
    日，原告分別自上開期日起即得請求，依上開規定時效自上
    開期日即為進行起算。惟原告迄至110年11月5日始對被告聲
    請核發支付命令，此有支付命令聲請狀上所蓋台灣台中地方
    法院收文章可稽。是原告對被告對本件請求權之行使，顯已
    逾15年之時效期間，而罹於時效之事實，堪可信為真實。
  3.次按，時效完成後，債務人得拒絕給付。民法第144條第1項
    ，定有明文。是消滅時效完成後，債務人自得拒絕債權人之
    請求。又主權利因時效消滅者，其效力及於從權利。但法律
    有特別規定者，不在此限。亦為民法第146條所明定。本件
    原告所主張上開4萬1992元現金卡欠款及13萬8359元消費性
    貸款，既已罹於時效，經被告為時效抗辯而消滅，效力當及
    於此消費款項所生之利息。是原告為本件消費款項及利息之
    請求，於法均屬無據，自無理由，應予以駁回，爰為判決如
    主文第1項所示。
四、原告固於言詞辯論終結後之111年2月17日具狀撤回本件起訴
    ，然本件業經被告到庭為本案言詞辯論，且於言詞辯論終結
    後已無從徵得被告同意，自不生撤回起訴之效力，併予敘明
    。  　
五、據上論結，原告之訴為無理由，爰依民事訴訟法第78條，判
    決如主文。
中　　華　　民　　國　　111 　年　　2 　　月　　23　　日
                      臺灣臺中地方法院臺中簡易庭
　　　　　　　　　　　
                                  法　官　陳添喜
以上正本係照原本作成。
如不服本判決，應於送達後20日內，向本院提出上訴狀並表明上
訴理由，如於本判決宣示後送達前提起上訴者，應於判決送達後
20日內補提上訴理由書（須附繕本）。如委任律師提起上訴者，
應一併繳納上訴審裁判費。
中　　華　　民　　國　　111 　年　　2 　　月　　23　　日

                                  書記官　黃舜民